# 请教陈老师金融资产和金融负债能否抵消列示

提问人：江 3 石 时间：2019-03-02 17:00:12
对于开立银行票据需要缴存保证金，如果缴存比例 100%，那么其他货币资金和开立的应付票据，公司能否抵消后净额列示？

回答人：chenyiwei
不可以。根据金融工具列报准则规定，“无追索权金融负债与作为其担保品的金融资产或其他资产” 和“债务人为解除某项负债而将一定的金融资产进行托管 (例如偿债基金或类似安排)，但债权人尚未接受以这些资产清偿负债” 的情形通常认为不能抵销列报。